臺灣高等法院刑事裁定
110年度聲字第1490號
聲  請  人  臺灣高等檢察署檢察官
受  刑  人  賴顗任



上列聲請人因受刑人數罪併罰有二裁判以上，聲請定其應執行之
刑（聲請案號：臺灣高等檢察署110年度執聲字第457號），本院
裁定如下：
    主  文
甲○○犯如附表所示各罪所處之刑，應執行有期徒刑貳年玖月。
    理  由
一、聲請意旨略以：受刑人甲○○因犯加重詐欺等數罪，先後經判
    決確定如附表，應依刑法第53條及第51條第5款之規定，定
    其應執行之刑，爰依刑事訴訟法第477條第1項之規定聲請定
    應執行之刑等語。
二、按裁判確定前犯數罪者，併合處罰之；數罪併罰有二裁判以
    上者，應依刑法第51條之規定定其應執行之刑；宣告多數有
    期徒刑者，於各刑中之最長期以上，各刑合併之刑期以下，
    定其刑期，但不得逾30年，刑法第50條第1項、第53條、第5
    1條第5款分別定有明文。
三、經查：受刑人犯如附表所示之7罪，前經臺灣雲林地方法院
    及本院分別判處如附表所示之刑，均經確定在案（聲請書誤
    載部分更正如附表所示），且如附表編號2至7所示之罪均為
    如附表編號1所示之裁判確定前所犯，此有本院被告前案紀
    錄表及上開刑事判決在卷可稽。其中受刑人所犯如附表編號
    1至2、7所示之罪所處之刑均得易科罰金，如附表編號3至6
    所示之罪所處之刑則均不得易科罰金，原不得合併定應執行
    刑。然受刑人業已請求檢察官就附表所示7罪合併聲請定應
    執行刑，此有定應執行刑聲請書在卷可稽（見本院卷第13頁
    ），合於刑法第50條第2項之規定，檢察官就附表所示各罪
    所處之有期徒刑，聲請合併定應執行刑，本院審核認聲請為
    正當。爰審酌受刑人所犯如附表所示之7罪，分別為施用第
    二級毒品罪、攜帶兇器竊盜罪、結夥三人竊盜罪、三人以上
    以網際網路對公眾散布而犯詐欺取財罪，其中如附表編號1
    、7所示之罪均為施用第二級毒品罪，其犯罪類型、行為態
    樣、手段、動機及所侵害法益均相似，彼此間之責任非難重
    複程度甚高，與如附表編號2至6所示之罪，其等犯罪類型、
    行為態樣、手段及動機均不相同，各罪間之責任非難重複程
    度較低，兼衡受刑人犯如附表編號1至6所示之罪，曾經本院
    裁定定執行刑為有期徒刑2年7月確定等情，而為整體非難評
    價後，爰應定其應執行刑為有期徒刑2年9月。
據上論斷，應依刑事訴訟法第477條第1項，刑法第50條第2項、
第53條、第51條第5款，裁定如主文。
中　　華　　民　　國　　110 　年　　4 　　月　　30　　日
　　　　　　　  　刑事第二十三庭審判長法　官  許永煌
　　　　　　　　　　　　　　　　　    法　官  黃美文
　　　　　　　　　　　　　　　　　    法　官  雷淑雯
以上正本證明與原本無異。
如不服本裁定，應於收受送達後5日內向本院提出抗告狀。
                                      書記官  林立柏
中　　華　　民　　國　　110 　年　　5 　　月　　 4　　日

附表
編            號  1 2 3 罪            名  施用第二級毒品 攜帶兇器竊盜罪 結夥三人竊盜罪 宣     告     刑  有期徒刑4月，如易科罰金，以新臺幣1仟元折算1日。 有期徒刑6月，如易科罰金，以新臺幣1仟元折算1日。 有期徒刑7月 犯   罪  日   期  108年4月15日 108年3月19日 108年5月19日 偵查（自訴）機關 年  度   案  號  臺灣雲林地方檢察署108年度毒偵字第709號 臺灣雲林地方檢察署108年度偵字第1959號 臺灣雲林地方檢察署108年度少連偵字第41號 最  後 事實審 法    院 臺灣雲林地方法院 臺灣雲林地方法院 臺灣雲林地方法院  案    號 108年度六簡字第280號 108年度易字第362號 108年度易字第615號  判決日期 108年8月1日 108年8月13日 108年10月24日 確  定 判  決 法    院 臺灣雲林地方法院 臺灣雲林地方法院 臺灣雲林地方法院  案    號 108年度六簡字第280號 108年度易字第362號 108年度易字第615號  確定日期 108年8月21日 108年9月9日 108年11月25日 備            註  臺灣雲林地方檢察署108年度執字第3202號 臺灣雲林地方檢察署108年度執字第3371號 臺灣雲林地方檢察署109年度執字第321號   編號1至6經臺灣高等法院109年度聲字第4098號定應執行有期徒刑2年7月   

編            號  4 5 6 罪            名  結夥三人竊盜罪 結夥三人竊盜罪 三人以上以網際網路對公眾散布而犯詐欺取財 宣     告     刑  有期徒刑7月 有期徒刑7月 有期徒刑1年2月 犯   罪  日   期  108年5月19日 108年5月19日 108年8月15日 偵查（自訴）機關 年  度   案  號  臺灣雲林地方檢察署108年度少連偵字第41號  臺灣臺北地方檢察署108年度偵字第28917號；移送併辦案號：臺灣臺北地方檢察署109年度偵字第2171號 最  後 事實審 法    院 臺灣雲林地方法院 臺灣雲林地方法院 臺灣高等法院  案    號 108年度易字第615號 108年度易字第615號 109年度上訴字第1390號  判決日期 108年10月24日 108年10月24日 109年6月16日 確  定 判  決 法    院 臺灣雲林地方法院 臺灣雲林地方法院 臺灣高等法院  案    號 108年度易字第615號 108年度易字第615號 109年度上訴字第1390號  確定日期 108年11月25日 108年11月25日 109年7月15日 備            註  臺灣雲林地方檢察署109年度執字第321號 臺灣雲林地方檢察署109年度執字第321號 臺灣臺北地方檢察署109年度執字第4396號   編號1至6經臺灣高等法院109年度聲字第4098號定應執行有期徒刑2年7月   

編            號  7      （本欄空白）      （本欄空白） 罪            名  施用第二級毒品      （本欄空白）      （本欄空白） 宣     告     刑  有期徒刑3月，如易科罰金，以新臺幣1仟元折算1日。      （本欄空白）      （本欄空白） 犯   罪  日   期  106年4月26日      （本欄空白）      （本欄空白） 偵查（自訴）機關 年  度   案  號  臺灣雲林地方檢察署108年度撤緩毒偵字第336號      （本欄空白）      （本欄空白） 最  後 事實審 法    院 臺灣雲林地方法院           （本欄空白）      （本欄空白）  案    號 108年度六簡字第441號      （本欄空白）      （本欄空白）  判決日期 109年3月9日      （本欄空白）      （本欄空白） 確  定 判  決 法    院 臺灣雲林地方法院           （本欄空白）      （本欄空白）  案    號 108年度六簡字第441號      （本欄空白）      （本欄空白）  確定日期 109年5月25日      （本欄空白）      （本欄空白） 備            註  臺灣雲林地方檢察署109年度執字第2093號      （本欄空白）      （本欄空白）